【裁判字號】    88,交易,465
【裁判日期】    890209
【裁判案由】    過失傷害
【裁判全文】
臺灣臺北地方法院刑事判決                    八十八年度交易字第四六五號
    公  訴  人  臺灣臺北地方法院檢察署檢察官
    被      告  甲○○
    選任辯護人  曹大誠
右列被告因過失傷害案件，經檢察官提起公訴( 八十八年度調偵字第四四二號 )，本
院判決如左：
        主      文
甲○○因過失傷害人，致重傷，處有期徒刑拾月。
        事      實
一、甲○○( 曾於八十七年間犯賭博罪，經本院判處有期徒刑三月，於八十八年五月
    廿一日易科罰金執行完畢 )於八十八年一月廿八日下午一時四十分許，駕駛一輛
    車牌FIE-456 號重機車，沿臺北縣新店市○○路○段( 未劃分交通標誌、標線，
    且雙向停車之狹路 )往同路一段方向行駛，途經寶元路二段、中興路三段二二八
    巷無號誌交岔路口，其行進方向適有一輛車牌不明之紅色自用小客車併排停車，
    甲○○本應注意車前狀況並隨時採取必要之安全措施，亦應注意減速慢行作隨時
    停車之準備，依當時情形又無不能注意情事，竟疏未注意即貿然以時速卅公里以
    上之行車速度偏左行駛，以致撞及對向一輛沿寶元路二段駛來由成年男子羅振位
    所駕駛之車牌FSV-522 號重機車倒地。羅振位受有頭部外傷合併顱內出血、智能
    嚴重下降以致對於執行日常生活有明顯障礙之重傷害( 按羅振位業經臺灣板橋地
    方法院於八十八年十二月廿四日以八十八年禁字第一二七號民事裁定宣告為禁治
    產人 )。甲○○肇事後，向到達醫院處理事故員警自首犯行。
二、案經被害人羅振位配偶乙○○○訴請臺北縣警察局新店分局移送臺灣臺北地方法
    院檢察署檢察官偵查起訴。
        理      由
一、右揭事實，業據被告甲○○迭於警訊及偵查中供承不諱，核與被害人羅振位配偶
    乙○○○指訴情節相符，並有道路交通事故調查報告表、事故現場相片六張( 臺
    北地檢署八十八年度偵字第一○八七六號卷第八頁 )及臺北榮民總醫院診斷證明
    書等件在卷可資佐證。被害人羅振位因本件交通事故以致受有頭部外傷合併顱內
    出血、智能嚴重下降以致對於執行日常生活有明顯障礙之重傷害，亦有臺北榮民
    總醫院八十八年十一月廿九日(88)北總行字第○九五○八號函壹件在卷可稽，且
    被害人羅振位亦經臺灣板橋地方法院於八十八年十二月廿四日以八十八年禁字第
    一二七號民事裁定宣告為禁治產人，有該院民事裁定影本壹件在卷，是被害人羅
    振位所受傷害係屬難治之重傷害無疑。被告甲○○既自承領有駕駛執照，其對於
    道路交通安全規則第九十三條第一項第四款行經狹路、無號誌交岔路口，均應減
    速慢行作隨時停車之準備，及同規則第九十四條第三項駕駛人應注意車前狀況並
    隨時採取必要之安全措施等規定，均應知之甚稔。況查肇事當時被告甲○○又無
    不能注意之情事，被告甲○○應注意且能注意竟疏未注意以致肇事，其對於本件
    交通事故之發生自有過失，至為灼然。被告甲○○於審理中空言翻異，辯稱被害
    人羅振位未戴安全帽亦有疏失云云，亦據證人( 到達事故現場處理員警 )黃炳耀
    結證被害人羅振位確有戴安全帽，係因遭撞擊掉落路旁停放車輛下，其雖未撿拾
    但所拍攝車禍現場相片( 臺北地檢署八十八年度偵字第一○八七六號卷第八頁中
    間一張相片 )已將該只掉落之安全帽攝入等情綦詳，是被告甲○○所辯無非係畏
    罪卸責之詞，不足採信。被告甲○○之過失與被害人羅振位所受重傷害間，有相
    當因果關係。本件事證明確，應予依法論科。
二、核被告甲○○所為，係犯刑法第二百八十四條第一項後段過失傷害人致重傷罪。
    查被告甲○○肇事後，在其犯行未為任何有偵查犯罪職權之公務員知悉前，不逃
    避接受裁判而向到醫院處理事故員警自首，承認其為肇事人，有臺北縣警察局新
    店分局八十八年十一月十六日店警刑字第二五六二四號函附之報案自首調查報告
    表影本一紙在卷可稽。是被告甲○○向該管公務員申述犯罪事實而不逃避接受裁
    判，已合於刑法第六十二條前段所定對於未發覺之犯罪自首而接受裁判之要件，
    應依該條規定減輕其刑。爰審酌被告甲○○素行、過失程度、造成被害人羅振位
    智能嚴重下降以致對於執行日常生活有明顯障礙之重傷害之嚴重程度及其迄未與
    被害人家屬達成民事上和解賠償損害等一切情狀，量處如主文所示之刑，以示懲
    儆。
據上論斷，應依刑事訴訟法第二百九十九條第一項前段，刑法第二百八十四條第一項
後段，第六十二條前段，罰金罰鍰提高標準條例第一條前段，判決如主文。
本案經檢察官薛中興到庭執行職務
中      華      民      國    八  十  九    年      二    月    九      日
                          臺灣臺北地方法院交通法庭
                                  法  官  鍾      華
右正本證明與原本無異。
如不服本判決，應於判決送達後十日內向本院提出上訴狀 (應附繕本) ，上訴於
臺灣高等法院。
      書記官  黃  繡  琴
中      華      民      國    八  十  九    年      二    月    十      日
附錄本案法條全文：
刑法第二百八十四條：
  因過失傷害人者，處六月以下有期徒刑，拘役或五百元以下罰金。致重傷者，處一
  年以下有期徒刑，拘役或五百元以下罰金。
  從事業務之人，因業務上之過失傷害人者，處一年以下有期徒刑、拘役或一千元以
  下罰金。致重傷者，處三年以下有期徒刑，拘役或二千元以下罰金。


司法院資訊處製作；財團法人民間司法改革基金會備份。
